【裁判字號】    95,訴,434
【裁判日期】    950621
【裁判案由】    違反毒品危害防制條例
【裁判全文】
臺灣屏東地方法院刑事判決               95年度訴字第434號
公  訴  人  臺灣屏東地方法院檢察署檢察官
被      告  甲○○
                  （現另案於臺灣屏東看守所）
上列被告因違反毒品危害防制條例案件，經檢察官提起公訴（95
年度毒偵字第712 號），被告於準備程序中先就被訴事實為有罪
之陳述，本院裁定改依簡式審判程序審理，判決如下：
     主  文
甲○○連續施用第一級毒品，累犯，處有期徒刑壹年伍月，附表
編號一所示之物沒收銷燬之；又連續施用第二級毒品，累犯，處
有期徒刑壹年，附表編號二所示之物沒收銷燬之。應執行有期徒
刑貳年參月，附表編號一、二所示之物均沒收銷燬之。
     事  實  及  理  由
一、甲○○前因施用毒品案件，經送觀察勒戒後，因認無繼續施
    用毒品之傾向，經臺灣屏東地方法院檢察署檢察官於民國91
    年11月14日以91年度毒偵字第1386號為不起訴處分。其復於
    94年間，又因施用毒品案件，經本院以94年度簡字第527 號
    判處有期徒刑6 月確定，於94年8 月24日易科罰金執行完畢
    。其後於95年4 月間，又因施用第一級毒品及第二級毒品案
    件，經本院於95年4月12日以95年度訴字第113號分別判處有
    期徒刑1 年4 月及10月，並定應執行刑2 年，於95年4 月29
    日判決確定（此部份尚未執行）。詎甲○○仍不知戒除毒癮
    ，於觀察勒戒執行完畢釋放後5 年內，明知海洛因及甲基安
    非他命業經公告列為毒品危害防制條例第2 條第2 項之第一
    級毒品及第二級毒品，仍基於施用第一級毒品海洛因之概括
    犯意，自95年4 月13日起至同年4 月26日13時許回溯24小時
    內之某時止，連續在其位於屏東縣佳冬鄉○○路20之7 號住
    處廁所內，以將海洛因毒品摻入香煙中點火吸食方式，施用
    海洛因多次。另基於施用第二級毒品甲基安非他命之概括犯
    意，自95年4 月13日起至同年4 月26日13時許回溯24小時內
    之某時止，連續在上開處所，以將甲基安非他命置於玻璃球
    內，下方點火加熱燒烤，再以口鼻吸食蒸發氣體之方式，施
    用甲基安非他命多次。嗣於95年4 月26日11時50分許，甲○
    ○駕車行經屏東縣林邊鄉○○路與中林路交岔路口處，因細
    故與他人發生爭執，為警據報到場查獲，並得甲○○同意，
    自其所駕駛車號Ｅ５─０７２１號自用小客車內扣得附表編
    號一所示之第一級毒品海洛因1 小包及附表編號二所示之第
    二級毒品甲基安非他命11小包，且經其同意採尿送驗後，其
    尿液呈嗎啡、甲基安非他命陽性反應而查知上情。
二、上開被告甲○○施用海洛因及甲基安非他命之犯罪事實，業
    經被告於本院審理時坦承不諱，復有附表編號一、二所示物
    品扣案可參，且被告於前述查獲期日經員警所採集之尿液，
    經送驗結果，呈嗎啡、甲基安非他命陽性反應，有臺灣檢驗
    科技股份有限公司95年5 月22日報告編號KＺ000000000000號
    濫用藥物尿液檢驗報告1 紙在卷可稽。又附表編號一、二所
    示之物，經分別送請法務部調查局及本院囑託高雄醫學大學
    附設中和紀念醫院鑑驗結果，附表編號一之物確係第一級毒
    品海洛因無訛，有該局95年5 月30日調科壹字第240004174
    號鑑定通知書1 紙附卷可憑，而附表編號二之物呈甲基安非
    他命陽性反應，有高雄醫學大學附設中和紀念醫院報告編號
    0000－000 號檢驗報告1 紙在卷可佐，足認被告上開不利於
    己之自白，確與事實相符，應可採信。又被告前因施用毒品
    案件，經送觀察勒戒後，因認無繼續施用毒品之傾向，經臺
    灣屏東地方法院檢察署檢察官於91年11月14日以91年度毒偵
    字第1386號為不起訴處分一情，有其臺灣屏東地方法院檢察
    署刑案資料查註紀錄表及臺灣高等法院被告前案紀錄表各1
    份紙附卷可參。是本件事證明確，被告犯行洵堪認定。
三、查海洛因、甲基安非他命分別係毒品危害防制條例第2 條第
    2 項第1 、2 款所定之第一、二級毒品，不得非法持有、施
    用。故核被告所為，係犯毒品危害防制條例第10條第1 項、
    第2 項施用第一級、第二級毒品罪。其於施用海洛因與甲基
    安非他命前持有海洛因與甲基安非他命犯行，各為其施用之
    高度行為所吸收，均不另論罪。被告多次施用海洛因及甲基
    安非他命之行為，時間緊接，分別觸犯構成要件相同之罪名
    ，顯係基於概括犯意為之，應均論以連續犯並加重其刑。另
    被告前因施用毒品案件，經本院於94年5 月16日以94年度簡
    字第527 號判處有期徒刑6 月，於94年6 月27日判決確定，
    並於94年8 月24日易科罰金執行完畢，有前開被告前案紀錄
    表可佐，其於有期徒刑執行完畢後5 年內再犯本件有期徒刑
    以上之前述2 罪，均為累犯，應加重其刑，其有二種刑之加
    重事由，均應遞加重之。而被告所犯之上述2 罪，犯意各別
    ，行為互異，應分論併罰之。爰審酌被告曾因施用毒品經送
    勒戒處所施以觀察勒戒後，仍未能戒斷其施用毒品之惡習，
    足見其陷溺已深，惟因施用毒品均僅係戕害其自己身心並無
    加害他人，犯罪後坦承犯行、態度尚稱良好等一切情狀，分
    別量處如主文所示之刑，並定其應執行刑。又附表編號一、
    二所示之物，經分別送請法務部調查局及本院囑託高雄醫學
    大學附設中和紀念醫院鑑驗結果，附表編號一之物確係第一
    級毒品海洛因無訛，有該局95年5 月30日調科壹字第240004
    174 號鑑定通知書1 紙附卷可憑，而附表編號二之物呈甲基
    安非他命陽性反應，有高雄醫學大學附設中和紀念醫院報告
    編號0000－000 號檢驗報告1 紙在卷可憑，是上開附表編號
    一、二所示之物，均應依毒品危害防制條例第18條第1 項前
    段規定宣告沒收銷燬之。
據上論斷，應依刑事訴訟法第299條第1 項前段、第273條之1第1
項、第310條之2，毒品危害防制條例第10條第1項、第2項、第18
條第1項前段，刑法第11條、第56條、第47條、第51條第5款，判
決如主文。
本案經檢察官潘國威到庭執行職務。
中    華    民    國    95    年    6    月    21     日
                  刑事第一庭    法  官  黃聖涵
以上正本證明與原本無異。
如不服本判決應於收受本判決送達後10日內向本院提出上訴書狀
，其未敘述上訴理由者，並得於提起上訴後10日內向本院補提理
由書狀（均須按他造當事人之人數附繕本）「切勿逕送上級法院
」
中    華    民    國    95    年    6     月    21    日
                                書記官  蘇雅慧
本案論罪科刑法條：
毒品危害防制條例第10條
施用第一級毒品者，處六月以上五年以下有期徒刑。
施用第二級毒品者，處三年以下有期徒刑。
 附表：
┌───┬────────┬──────────────────┐
│編  號│ 物  品  名  稱 │ 備                              註 │
├───┼────────┼──────────────────┤
│  一  │海洛因1 包      │送驗白粉含第一級第六項毒品海洛因成分│
│      │                │，淨重0.03公克（空包裝重0.27公克）  │
├───┼────────┼──────────────────┤
│  二  │甲基安非他命11包│檢驗結果呈甲基安非他命陽性反應（驗前│
│      │                │淨重1.5公克，驗後淨重1.48公克）     │
└───┴────────┴──────────────────┘


司法院資訊處製作；財團法人民間司法改革基金會備份。
